# 计提外币应收账款减值时，是否考虑账期对应的远期汇率贬值影响？

提问人：lw7540 时间：2020-12-17 20:33:08
A公司 20 年末应收账款 100 万美金，期末汇率为6.6，折算为人民币的为 660 万元。该笔应收账款账期至 21 年 3 月末，在 20 年末这个时点对应的 21 年 3 月远期汇率为6.2，也就是说预计下年 3 月将 100 万美金兑换为人民币时仅能兑换 620万人民币。
问题：A公司在 20 年末计提应收账款减值时，是否要考虑上述远期汇率贬值的影响？如需考虑，该减值属于信用减值还是资产减值？

回答人：chenyiwei
在新金融工具准则下，金融资产的减值仅仅是指由信用风险导致的损失。预期损失模型也只是计量信用风险。
对于外币应收款项因汇率变动导致的可收回金额折合本位币金额的变动，不应通过信用减值损失来体现。

提问人：lw7540 时间：2020-12-19 09:34:00
陈老师，在已有明显的迹象显示汇率将大幅贬值的情况下，在资产负债表日仍然只能按即期汇率折算？如果是这样感觉不谨慎呀。

回答人：chenyiwei
是，这是明确的规则，不涉及谨慎性问题。